【裁判字號】    92,訴,381
【裁判日期】    920912
【裁判案由】    毒品危害防制條例
【裁判全文】
臺灣嘉義地方法院刑事判決                          九十二年度訴字第三八一號
    公  訴  人  臺灣嘉義地方法院檢察署檢察官
    被      告  甲○○
右列被告因毒品危害防制條例案件，經檢察官提起公訴（九十二年度毒偵字第五四八
號），本院判決如左：
    主  文
甲○○連續施用第一級毒品，處有期徒刑捌月，扣案之第一級毒品海洛因壹包（淨重
零點捌公克）沒收銷燬之，前開毒品外包裝壹個、分裝袋捌個、注射針筒陸支均沒
收；又施用第二級毒品，處有期徒刑肆月，扣案之第二級毒品安非他命壹包（驗後餘
重零點貳貳公克）沒收銷燬之，前開毒品外包裝壹個、斜削吸管壹支、吸食器壹組均
沒收；應執行有期徒刑拾月，扣案之第一級毒品海洛因壹包（淨重零點捌公克）、
第二級毒品安非他命壹包（驗後餘重零點貳貳公克）均沒收銷燬之，前開毒品外包裝
貳個、分裝袋捌個、注射針筒陸支、斜削吸管壹支、吸食器壹組均沒收。
    事  實
一、甲○○前因施用毒品案件，經本院以九十二年毒聲字第八七號裁定送觀察、勒戒
    後，認無繼續施用毒品之傾向，由臺灣嘉義地方法院檢察署檢察官於九十二年三
    月七日以九十二年度毒偵字第八三號為不起訴處分確定。詎仍不知悔改，復基於
    施用第一級毒品海洛因之概括犯意，自九十二年四月中旬某日起至同年六月二十
    三日止，在嘉義縣民雄鄉興南村下洋仔二之三號住處，以針筒注射方式連續施用
    第一級毒品海洛因五次；另又基於施用第二級毒品安非他命之犯意，於九十二年
    六月二十三日在前址施用不詳數量之第二級毒品安非他命一次。嗣為警於同年六
    月二十四日晚上八時四十分許，在前址查獲，並扣得第一級毒品海洛因一包（淨
    重零點三八公克）、第二級毒品安非他命一包（驗後餘重零點二二公克）、施用
    毒品所使用之分裝袋八個、吸食器一組、斜削吸管一支及注射針筒六支。而甲○
    ○隨後經本院九十二年度毒聲字第四七九號裁定送觀察、勒戒後，仍有繼續施用
    毒品之傾向。
二、案經嘉義縣警察局中埔分局報告臺灣嘉義地方法院檢察署檢察官偵查起訴。
    理  由
一、訊據被告甲○○對於右揭事實均坦承不諱，且被告之尿液經採集送驗，呈嗎啡與
    安非他命陽性反應結果，有卷附之嘉義縣衛生局煙毒尿液檢驗單影本一份可查（
    見偵查卷第三十二頁），此外，亦有施用毒品所使用之分裝袋八個、吸食器一組
    、斜削吸管一支及注射針筒六支扣案可資佐證。另扣案之白色粉末二包，經分別
    送交法務部調查局、內政部警政署刑事警察局鑑定之結果，其中一包確係第一級
    毒品海洛因（淨重零點三八公克、包裝重零點一九公克）、另一包則係第二級毒
    品安非他命一包（驗後餘重零點二二公克），此有鑑驗通知書二份在卷可佐（見
    偵查卷第三０頁、本院卷第二五頁）。又被告曾因施用毒品案件，經本院九十二
    年度毒聲字第八七號裁定送觀察、勒戒後，認無繼續施用毒品之傾向，由臺灣嘉
    義地方法院檢察署檢察官於九十二年三月七日以九十二年度毒偵字第八三號為不
    起訴處分確定後，復因本件施用第一、二級毒品犯行，而經本院九十二年度毒聲
    字第四七九號裁定送觀察、勒戒後，認有繼續施用毒品之傾向，均有卷附之上開
    不起訴處分書一份，本院九十二年毒聲字第四七九號裁定書一份、臺灣嘉義看守
    所附設勒戒所九十二年七月十日嘉所豐衛字第０九二００００九三四號函暨所附
    之有無繼續施用毒品傾向評估標準紀錄表及有無繼續施用毒品傾向證明書各一份
    足查（見偵查卷第八頁、第一五頁、第一七至一八頁）。是被告自白核與事實相
    符，事證明確，其再犯毒品危害防制條例第十條第一項、第二項之犯行堪以認定
    。
二、按海洛因、安非他命係毒品危害防制條例第二條第二項第一款、第二款所定之第
    一、二級毒品。被告前因施用毒品案件，經本院裁定觀察、勒戒，復為檢察官為
    不起訴處分確定後，復再犯本件施用第一、二級毒品之犯行，且觀察勒戒後，仍
    有繼續施用毒品之傾向。核其所為，係分別犯違反毒品危害防制條例第十條第一
    項之施用第一級毒品罪及第十條第二項之施用第二級毒品罪。其施用第一級毒品
    及施用第二級毒品前、後持有第一級毒品、第二級毒品之低度行為，應分別為施
    用第一級毒品、第二級毒品之高度行為所吸收，不另論罪。又被告先後多次施用
    第一級毒品犯行，時間緊接，方法雷同，所犯係構成要件相同之罪名，顯係基於
    概括犯意為之，應依刑法第五十六條連續犯規定論以一罪，並加重其刑。前開連
    續施用第一級毒品及施用第二級毒品二罪間，犯意各別，行為互異，犯罪構成要
    件亦不同，自應分論併罰。爰審酌被告前曾施用毒品，經觀察勒戒，獲邀寬典予
    不起訴處分後，猶不思悔改，再度施用毒品，顯乏禁絕毒害之決心，及犯罪之動
    機、目的，及坦認犯罪、態度良好等一切情狀，量處如主文所示之刑，並定其應
    執行之刑，以示懲儆。
三、扣案之第一級毒品海洛因一包（淨重零點三八公克）與第二級毒品安非他命一包
    （驗後餘重零點二二公克），均係違禁物，均應依毒品危害防制條例第十八條第
    一項前段沒收銷燬之；前開毒品外包裝二個與分裝袋八個、吸食器一組、斜削吸
    管一支及注射針筒六支，均係被告所有，且分別係其施用第一級毒品海洛因與第
    二級毒品安非他命所用，業據其供陳在卷，應依刑法第三十八條第一項第二款規
    定併予沒收之。
據上論斷，應依刑事訴訟法第二百九十九條第一項前段，毒品危害防制條例第十條第
一項、第二項、第十八條第一項前段，刑法第十一條前段、第五十六條、第五十一條
第五款、第三十八條第一項第二款，判決如主文。
本案經檢察官周欣潔到庭執行職務。
中      華      民      國      九十二      年      九      月  十二    日
                                      臺灣嘉義地方法院刑事第二庭
                                          法  官      林  坤  志
右正本證明與原本無異。
如不服本判決，應於判決送達後十日內，向本院提出上訴狀。
中      華      民      國      九十二      年      九      月  十二    日
                                          書記官      黃  意  雯
附錄本判決論罪法條全文：
毒品危害防制條例第十條第一項、第二項
施用第一級毒品者，處六月以上五年以下有期徒刑。
施用第二級毒品者，處三年以下有期徒刑。


司法院資訊處製作；財團法人民間司法改革基金會備份。
